# 长期股权

提问人：yahmm 时间：2010-03-28 21:18:43
我公司直接投资一公司，占比24%，具有重大影响采用权益法核算，现该公司已上市，其股份也可以上市流通了，请问原来长期股权投资如何核算，出售股份所得用不用交税，谢谢

回答人：chenyiwei
回复 楼主 yahmm 的帖子你公司对该公司的股权比例被稀释之后是否仍然保留重大影响？如果继续保持重大影响的，应继续按权益法核算，交易前后在该公司净资产中所占份额的差额作为视同处置收益处理，计入投资收益；如果不再具有重大影响的，应按照金融工具准则处理，根据管理层持有意图作为交易性金融资产或可供出售金融资产处理，采用公允价值计量。